# 可转债如何确认

提问人：rickymost 时间：2023-10-13 12:58:52
陈老师您好！
A公司将对B公司的投资计入长期股权投资核算，本年新增购买B公司发行的可转债。
请教陈老师：
1 、对该项购买的可转债是否可以计入长期股权投资核算？还是对该项可转债作为其他权益工具投资？
2 、如何确认该项金额？
谢谢陈老师。

回答人：chenyiwei
可转债是一项单独确认的金融资产。不论日后转股的可能性多大，在转股之前都应单独作为一项金融资产核算，不能并入长期股权投资。其初始计量金额为购入成本+相关手续费等交易费用。后续属于以公允价值计量且其变动计入损益的金融资产。
在判断A对B有无控制、共同控制或者重大影响时，可能将A持有的可转债作为潜在表决权纳入考虑，但并不代表A在B的净资产中现时享有的份额。